臺灣板橋地方法院刑事判決　　　　　　　　　　　　　九十一年度易字第八七六號
　　公　訴　人　臺灣板橋地方法院檢察署檢察官
　　被　　　告　乙○○
　　　　　　　　甲○○
右列被告等因違反勞動基準法案件，經檢察官提起公訴（九十年度偵字第一九０九三
號），本院判決如左：
    主  文
乙○○共同連續違反女工不得於午後十時至翌晨六時之時間內工作之規定，處拘役參
拾日，如易科罰金，以參佰元折算壹日。
甲○○共同連續違反女工不得於午後十時至翌晨六時之時間內工作之規定，累犯，處
拘役伍拾日，如易科罰金，以參佰元折算壹日。
    事  實
一、甲○○前於民國八十二年間因違反肅清煙毒條例案件，於八十二年十月一日經台
    灣台北地方法院以八十二年度訴字第二一０六號判處有期徒刑二年，緩刑五年並
    確定，嗣因於緩刑期間，復犯妨害自由罪，於八十四年十月二十日經台灣台北地
    方法院以八十四年度易字第三九九八號判處有期徒刑五月並確定，於八十五年三
    月二十八日易科罰金執行完畢（已逾五年，不構成累犯），前揭緩刑於八十七年
    九月一日經台灣台北地方法院以八十七年撤緩字第九三號撤銷緩刑宣告，所應執
    行有期徒刑二年，於八十九年十月十二日執畢（構成累犯）。仍不知悔改，其復
    與乙○○在臺北縣三重市○○路○段一六Ｏ號前，合夥經營兵糧行檳榔攤，二人
    均明知依勞動基準法第四十九條第一項規定，原則上僱佣女工不得於午後十時至
    翌晨六時之時間內工作，竟共同基於概括之犯意聯絡，違反該規定，先於九十年
    七月間某日起，僱請女性員工楊雅玲於每日夜間十時起至同日夜間十一時止，在
    上址檳榔攤擔任販賣檳榔之工作；續又自九十年七月二十日起，聘僱女工徐琬婷
    （起訴書誤載為：林琬婷）、江靜苓二人，在上址檳榔攤販賣檳榔等物，每日工
    作時間為晚上零時起至翌晨七時止。嗣於九十年七月二十二日凌晨一時三十分許
    ，江靜苓、徐琬婷在上址檳榔攤工作時為警當場查獲。
二、案經臺北縣政府警察局三重分局報請台灣板橋地方法院檢察署檢察官，及乙○○
    、甲○○於偵查中自白關於僱用女工楊雅玲部分偵查起訴。
    理  由
一、右揭事實，業據被告乙○○、甲○○於本院審理中坦承不諱，並有證人即所僱佣
    之女工徐琬婷於警偵訊、江靜苓於警訊中證述明確，復有兵糧行發貨中心報表紀
    錄影本九十三張、照片四幀及臨檢紀錄表等在卷足稽，本件事證明確，被告二人
    犯行堪以認定。
二、核被告乙○○、甲○○所為，均係違反勞動基準法第四十九條第一項前段之規定
    ，應依同法第七十七條規定處罰。被告二人間，有犯意聯絡及行為分擔，均為共
    同正犯。又被告二人先後二次犯行，時間緊接，犯罪構成要件相同，顯係基於概
    括犯意為之，均應依連續犯之規定論以一罪，並各依法加重其刑。又被告甲○○
    有如事實欄所示論罪科刑執行情形，有台灣高等法院檢察署刑案紀錄簡覆表及台
    灣高等法院被告全國前案紀錄表各一份在卷可憑，其於有期徒刑執行完畢後五年
    內，再犯有期徒刑以上之本罪，為累犯，依法遞加重其刑。爰酌分別被告二人犯
    罪之動機、目的、僱用人數、手段、知識程度、犯罪後之態度等一切情狀，各量
    處如主文所示之刑，並均諭知易科罰金之折算標準，以示懲儆。
三、按刑法第六十二條所規定之自首，以對於未發覺之罪，向有偵查權之機關或公務
    員自承犯罪而接受裁判為要件，而連續犯為裁判上一罪，倘其中一部分犯罪已先
    被有偵查權之機關或公務員發覺，行為人事後方就其餘未被發覺之部分自動供認
    其犯行時，乃係就該部分之犯罪事實為自白，尚與與自首之要件不合。本件係經
    警查獲發覺被告二人違法僱用女工徐琬婷、江靜苓於夜間工作後，併報請檢察官
    偵查，嗣於檢察官訊問時，被告二人始自承有關另僱用女工楊雅玲部分之犯罪事
    實，揆諸前揭說明，此部分核與自首之要件不符，是起訴書犯罪事實欄二認被告
    二人自首有關女工楊雅玲部分，則有未洽，併予敘明。
據上論斷，應依刑事訴訟法第二百九十九條第一項前段，勞動基準法第四十九條第一
項前段、第七十七條，刑法第十一條前段、第二十八條、第五十六條、第四十七條、
第四十一條第一項，罰金罰鍰提高標準條例第二條，判決如主文。
本案經檢察官曾文鐘到庭執行職
務中      華      民      國    九十一    年      四      月    十七    日
                                      臺灣板橋地方法院刑事第四庭
                                          法  官  劉  大  衛
右正本證明與原本無異。
如不服本判決，應於判決送達後十日內，向本院提出上訴狀。
              書記官  蕭  興  南
中      華      民      國    九十一    年      四      月      十九    日
附錄：本案論罪科刑法條全文
勞動基準法第四十九條第一項
  女工不得於午後十時至翌晨六時之時間內工作。但經取得工會或勞工同意，並實施
  晝夜三班制，安全衛生設施完善，及備有女工宿舍，或有交通工具接送，且有左列
  情形之一，經主管機關核准者不在此限：
  一  因不能控制及預見之非循環性緊急事故，干擾該事業之正常工作時間者。
  二  生產原料或材料易於敗壞，為免於損失必須於夜間工作者。
  三  擔任管理技術之主管職務者。
  四  遇有國家緊急事故或為國家經濟重大利益所需要，徵得有關勞雇團體之同意，
      並經中央主管機關核准者。
  五  運輸、倉儲及通信業經中央主管機關核定者。
  六  衛生福利及公用事業，不需從事體力勞動者。
勞動基準法第七十七條
  違反第四十二條、第四十四條第二項、第四十五條、第四十七條、第四十八條、第
  四十九條或第六十四條第一項規定者，處六月以下有期徒刑、拘役或科或併科二萬
  元以下罰金。
